臺灣高等法院刑事判決　　　　　　　　　96年度軍上字第32號
上　訴　人
即　被　告　乙○○
　　　　　　　　　　（現押於國防部北部地方軍事看守所）
上列上訴人因強盜等案件，不服國防部高等軍事法院96年度上更
(一)字第2號，中華民國96年4月17日第二審判決（起訴案號：國
防部北部地方軍事法院檢察署95年偵緝字第18號、95年偵字第93
號），提起上訴，本院判決如下：
    主  文
上訴駁回。
    理  由
一、按軍事審判法第181條第5項規定，被告不服高等軍事法院宣
    告有期徒刑之上訴判決者，得以判決違背法令為理由，向高
    等法院提起上訴。是不服高等軍事法院有期徒刑判決而向高
    等法院提出上訴者，非以原判決違背法令為理由者不得為之
    ，此為其上訴之法定要件。若上訴理由狀並未依據卷內訴訟
    資料，具體指摘原判決不適用法則或如何適用不當，或所指
    摘原判決違法情事，顯與法律規定得向高等法院提出上訴之
    上訴理由所規範之違法情形，不相適合時，均應認為其上訴
    為違背法律上之程式，應予以駁回，此觀諸軍事審判法第
    179條、刑事訴訟法第395條前段之規定至明。
二、上訴意旨略以：(一)原審未詳加探究被告持刀之心態及發生傷
    害時被告與被害人糾纏拉扯之姿勢關係，逕自認定被告具有
    傷害之故意，而發生傷害之結果，予以論處，認事用法顯有
    違背法令之處。(二)被告於原審雖曾供稱對長期脫免職役部分
    已無爭執，然此係為想取得司法單位合併執行之關係，並不
    代表上訴無理由或服於量刑，原審仍應依權責說明其認定被
    告長期脫免之源由及對被告上訴意旨做深入解釋剖析，以求
    事實之確定及維護被告權益云云。
三、經查：(一)按採證認事係屬事實審法院之職權，而法院憑以認
    定犯罪事實之證據，並不以直接證據為限，即綜合各種直接
    、間接證據，本於推理作用，為其認定犯罪事實之基礎，如
    不違背經驗法則與論理法則，亦非法所不許。原判決依憑被
    害人甲○○於原審之證述並審酌被告以水果刀揮刺被害人當
    時之狀況，而認被告刺傷被害人之目的係為制止被害人呼救
    ，而非強盜過程中之拉扯致被人受有傷害，乃認被告應成立
    普通傷害罪，原審就此部分既已敘明其調查證據之結果及認
    定犯罪事實之理由，且所為論斷均有卷存證據資料可資佐證
    ，就形式上觀察，要無採證認事違背經驗法則、論理法則，
    或有其他違背法令之情形，尚難任意指摘為違法。是被告對
    原審採證認事之職權行使任意指摘，難謂已符合法定上訴要
    件。(二)被告就違反職役職責罪部分，確有如原判決事實欄所
    認定之事實，已據被告供承在卷，並經原審法院調查明確，
    將其認定該犯罪事實之理由詳為敘明。被告向本院提起上訴
    ，指摘國防部高等軍事法院此部分判決不當，惟觀之所提出
    之上訴意旨，既未針對原判決認事用法具體指明究竟如何違
    背法令，而率指原判決不當，自非適法之第三審上訴理由。
    綜上所述，被告上訴意旨未依據卷證資料，具體指摘原判決
    如何違背法令，置原判決之論敘於不顧，再為事實之爭辯，
    並對原審採證認事之職權行使，任意爭執，自非適法之上訴
    理由，其上訴顯然違背法律上之程式，應予駁回。
據上論斷，應依軍事審判法第179條、刑事訴訟法第395條前段，
判決如主文。
中　　華　　民　　國　　96　　年　　6 　　月　　29　　日
　　　　　　　　　刑事第十五庭審判長法　官  吳昭瑩
　　　　　　　　　　　　　　        法　官  李釱任
　　　　　　　 　 　　　　　  　　　法　官  蘇隆惠
以上正本證明與原本無異。
不得上訴。
                                    書記官  吳玉華
中　　華　　民　　國　　96　　年　　7 　　月　　2 　　日
